【裁判字號】    98,聲,2424
【裁判日期】    980828
【裁判案由】    聲請交保
【裁判全文】
臺灣高等法院刑事裁定                  98年度聲字第2424號
聲  請  人
即  被  告  甲○○
                   （現於臺灣臺北看守所羈押）
選任辯護人  郭學廉律師
上列被告因本院97年度上訴字第4165號，違反毒品危害防制條例
案件，聲請具保停止羈押，本院裁定如下：
    主  文
聲請駁回。
    理  由
一、聲請人即被告甲○○聲請意旨略以：被告自上訴而由本院裁
    定羈押以來，期間經過多次延押裁定，惟本案訴訟一直未見
    有所積極進行，對於被告訴訟權益之保障實有未周。又被告
    近接獲家人通知祖母業已往生，定於民國98年8月14日出殯
    。爰請求准予被告交保停止羈押云云。
二、經查：
（一）本件被告經檢察官起訴認定涉犯毒品危害防制條例第4條
      第2項製造第二級毒品未遂罪，其最輕本刑為有期徒刑7年
      ，並經原審法院據以判處有期徒刑3年8月在案，顯見被告
      犯罪嫌疑重大，有刑事訴訟法第101條第1項第3款之情形
      ，非予羈押，顯難進行審判，經本院於97年9月8日執行羈
      押，並先後裁定自97年12月8日、98年2月8日、98年4月8
      日、98年6月8日、98年8月8日起，各延長其羈押期間2月
      在案。
（二）聲請意旨雖陳稱，被告多次經本院裁定延長羈押，對被告
      訴訟權益保障未周等語。惟羈押之強制處分，係為確保訴
      訟程序順利進行及將來刑之執行等目的。查本件被告雖於
      準備程序對於其自身製造第二級毒品安非他命未遂之犯行
      ，不予爭執，然本件涉嫌與被告共同製造第二級毒品之共
      同被告乙○○否認犯罪，為順利進行審判程序，查明本件
      安非他命之製程及犯罪參與人，自應認前項羈押原因依然
      存在，而有繼續羈押被告之必要。又本案前因被告及共同
      被告乙○○聲請本院法官迴避，本院他合議庭以98年度聲
      字第1513號裁定駁回其等聲請，共同被告乙○○復提起抗
      告，經最高法院於98年7月23日裁定駁回其抗告，本院為
      期審判之公允，俟知終局裁定結果後，即定於98年9月10
      日接續審理，並無訴訟程序停滯之情事。又被告雖受羈押
      之強制處分，然其與律師之通聯權、對本案訴訟之聽審權
      及陳述意見等權益之行使，均未受限制或剝奪，當無被告
      憲法上所保障之訴訟權遭受侵害之情形。而被告因此所受
      之人身自由拘束，此乃羈押處分所致之當然結果，自不能
      倒果為因，執此認為被告因羈押處分而致權益遭受侵害。
      從而，本院當得於訊問被告後，認有羈押事由及羈押必要
      性時，予以繼續羈押。至於聲請意旨述及被告之祖母過世
      乙節，因被告於本案受羈押，係屬可歸責於己之事由，核
      與本件被告是否具備羈押事由與羈押必要性之法律判斷無
      涉，自無從據為准予被告具保停止羈押之正當事由。
三、綜上所述，本件被告仍存有羈押事由並具羈押必要性，且無
    刑事訴訟法第114條各款所列之不得駁回停止羈押聲請之情
    形，本件被告聲請准予具保停止羈押，無從准許，應予駁回
    。
據上論斷，應依刑事訴訟法第220條，裁定如主文。
中    華    民    國    98    年    8     月    28    日
                  刑事第十三庭  審判長法  官   曾德水
                                      法  官   林婷立
                                      法  官   陳恆寬
以上正本證明與原本無異。
如不服本裁定，應於收受送達後五日內向本院提出抗告狀。
                                      書記官   黃家麟
中    華    民    國    98    年    8     月    28    日


司法院資訊處製作；財團法人民間司法改革基金會備份。
